【裁判字號】    97,訴,1205
【裁判日期】    970731
【裁判案由】    毒品危害防制條例
【裁判全文】
臺灣臺北地方法院刑事判決              97年度訴字第1205號
公  訴  人  臺灣臺北地方法院檢察署檢察官
被      告  甲○○
上列被告因違反毒品危害防制條例案件，經檢察官提起公訴（97
年度毒偵字第1680號），被告於本院準備程序進行中就被訴事實
先為有罪之陳述，由本院合議庭當庭裁定以簡式審判程序審理，
判決如下：
    主  文
甲○○施用第一級毒品，累犯，處有期徒刑拾月。扣案如附表一
所示之物，沒收銷燬之，附表二、附表三所示之物均沒收。
    事  實
一、甲○○曾有違反麻醉藥品管理條例、毒品危害防制條例、傷
    害、竊盜、詐欺、妨害公務等案件而為法院判決有罪確定之
    紀錄。其中曾於民國八十九年間因施用第二級毒品案件，經
    臺灣臺南地方法院於八十九年八月十九日以八十九年度毒聲
    字第二三九七號裁定觀察、勒戒後，認有繼續施用毒品傾向
    ，於八十九年十二月二十三日以八十九年度毒聲字第三六二
    一號裁定令入戒治處所，施以強制戒治，於九十年十二月十
    九日執行期滿釋放。然再度施用毒品，為臺灣高等法院臺南
    分院於九十四年十二月十日以九十四年度上訴字第二四九號
    判決判處有期徒刑一年、九月，並定應執行有期徒刑一年六
    月確定，嗣中華民國九十六年罪犯減刑條例施行，甲○○所
    犯之前開違反毒品危害防制條例、竊盜、傷害、妨害公務、
    詐欺等案件，因適用中華民國九十六年罪犯減刑條例減刑並
    另定應執行刑有期徒刑一年四月十五日，而於九十六年九月
    十五日執行完畢出監。竟不知悔改，於前開施用毒品犯行遭
    判處之徒刑執行完畢後之五年內即九十七年五月四日上午三
    時許，在臺北市中山區○○○路○段六○巷三○號地下室內
    ，以將海洛因摻水後，用附表三編號一所示屬其所有供施用
    海洛因毒品之用的針筒接續注射入皮膚內之方式施用第一級
    毒品海洛因，而為警於同日下午五時四十分許，在上址為警
    查獲，並扣得如附表一、二、三所示之物。
二、案經臺北市政府警察局內湖分局報告臺灣臺北地方法院檢察
    署偵查起訴。於本院準備程序進行中，甲○○就被訴事實先
    為有罪之陳述，經合議庭當庭裁定由受命法官獨任行簡式審
    判程序。
    理    由
一、前揭事實，業據被告甲○○坦承不諱（本院卷第六二頁背面
    參照），且經將被告為警查獲後採集之尿液送臺灣尖端先進
    生技醫藥股份有限公司鑑驗，呈鴉片類（可待因、嗎啡）陽
    性反應，有該公司九十七年五月十六日濫用藥物檢驗報告附
    卷可稽（偵查卷第四六頁參照），該公司分別以ＥＩＡ酵素
    免疫分析法、ＧＣ／ＭＳ氣相層析質譜儀分析法為初步、確
    認檢驗，其結果信而有徵，足為本院判斷之依據。又有扣案
    如附表一所示經臺北市政府警察局內湖分局以前述公司提供
    之試劑檢驗，認附表一所示之物含第一級毒品海洛因、嗎啡
    成分（偵查卷第一九頁參照），及附表二、三所示之物扣案
    可證，足以擔保被告前開任意性自白與事實相符。第查被告
    曾於八十九年間因施用第二級毒品案件，經臺灣臺南地方法
    院於八十九年八月十九日以八十九年度毒聲字第二三九七號
    裁定觀察、勒戒後，認有繼續施用毒品傾向，於八十九年十
    二月二十三日以八十九年度毒聲字第三六二一號裁定令入戒
    治處所，施以強制戒治，於九十年十二月十九日執行期滿釋
    放。然再度施用毒品，為臺灣高等法院臺南分院於九十四年
    十二月十日以九十四年度上訴字第二四九號判決判處有期徒
    刑一年、九月，並定應執行有期徒刑一年六月確定，該罪與
    被告另犯之竊盜、傷害、妨害公務、詐欺等案件，因適用中
    華民國九十六年罪犯減刑條例減刑並另定應執行刑有期徒刑
    一年四月十五日，而於九十六年九月十五日執行完畢出監等
    情，有上開判決、臺灣高等法院被告前案紀錄表在卷足證，
    亦核屬於觀察、勒戒或強制戒治執行完畢釋放後，五年內再
    犯第十條之罪之情形。被告犯行堪以認定。事證明確，應予
    論處。
三、核被告所為，係違反毒品危害防制條例第十條第一項之施用
    第一級毒品罪。被告持有第一級毒品之犯行，為施用之犯行
    吸收，不另論罪。又被告具事實欄所載刑之執行紀錄，此有
    臺灣高等法院被告前案紀錄表在卷足憑，其於受徒刑之執行
    完畢後，五年以內故意再犯本件有期徒刑以上之罪，為累犯
    ，應依刑法第四十七條第一項規定加重其刑。爰審酌被告犯
    罪動機、目的、到案後坦承不諱，然素行非佳（此有前開臺
    灣高等法院被告前案紀錄表附卷可參）等一切情狀，量處如
    主文所示之刑，以資儆懲。又扣案如附表一所示之物，應依
    毒品危害防制條例第十八條第一項前段規定，不問屬於犯人
    與否，沒收銷燬之；附表二所示之物，為包裝附表一所示毒
    品而供被告持有該毒品所用之物，復為被告所有，茲依刑法
    第三十八條第一項第二款規定，沒收之。至於附表三所示之
    物雖非屬專供施用毒品之物，然係被告用以施用第一級毒品
    之物，復均為被告所有，此據被告供明，爰均依刑法第三十
    八條第一項第二款規定，沒收之。
據上論斷，應依刑事訴訟法第二百七十三條之一、第二百九十九
條第一項前段，毒品危害防制條例第十條第一項、第十八條第一
項前段，刑法第十一條前段、第四十七條、第三十八條第一項第
二款，判決如主文。
本案經檢察官楊智綸到庭執行職務。
中    華    民    國    97    年     7    月    31    日
                  刑事第十庭      法  官  姚念慈
以上正本證明與原本無異。
如不服本判決，應於判決送達後10日內，向本院提出上訴狀。
                                  書記官  劉芸珊
中    華    民    國    97    年     7    月    31    日
附表一：經臺北市政府警察局內湖分局以臺灣尖端先進生技醫藥
        股份有限公司提供之試劑檢驗，認含第一級毒品海洛因
        、嗎啡成分之毒品（驗餘淨重○．○七公克）。
附表二：包裝附表一所示第一級毒品之塑膠袋一枚。
附表三：
  編號一：針筒二支（無證據證明內有毒品殘留）。
  編號二：分裝杓一支。
附錄本案論罪科刑所依據法條全文：
毒品危害防制條例第十條
施用第一級毒品者，處六月以上五年以下有期徒刑。


司法院資訊處製作；財團法人民間司法改革基金會備份。
